臺灣士林地方法院交通事件裁定　　　　　　　　　九十二年度交聲字第一一四號
　　原處分機關　臺北巿交通事件裁決所
　　異議人即
　　受處分人　　甲○○
右列受處分人因違反道路交通管理處罰條例案件，對於臺北市交通事件裁決所民國九
十二年十月二十八日所為之處分（原處分案號：北市裁三字第裁二二─ＡＢＸ七三五
０三一號），聲明異議，本院裁定如左：
    主  文
異議駁回。
    理  由
一、按道路交通管理處罰條例第六十二條第一項規定：汽車駕駛人，駕駛汽車肇事致
    人受傷或死亡，應即採取救護或其他必要措施，並向警察機關報告，不得駛離；
    違者吊扣其駕照三個月至六個月；逃逸者吊銷駕駛執照。次按同條例第六十七條
    第一項並規定：汽車駕駛人曾依第六十二條第一項規定吊銷駕駛執照者，終身不
    得考領駕駛執照。
二、原處分意旨略以：異議人即受處分人甲○○於民國（下同）九十一年十一月一日
    十八時０分，騎乘車牌號碼ＣＢＪ─八八０號重機車，沿林森北路南向北行駛至
    林森北路、民生東路口時，闖紅燈並撞及吳毅祥騎乘，沿民生東路西向東方向行
    駛之車牌號碼ＭＤＥ─九一０號重機車而肇事，致吳毅祥受傷後逃逸，經警舉發
    「肇事致人受傷未即採取救護或其他必要措施並向警察機關報告而駛離」之違規
    ，嗣經重新審查結果，認定異議人有駕車肇事致人受傷逃逸之違規，改依道路交
    通管理處罰條例第六十二條第一項後段規定，裁決吊銷異議人駕駛執照，並依同
    條例第六十七條第一項規定，終身不得再考領駕駛執照。
三、聲明異議意旨略以：伊雖有發生車禍，但伊係與被害人吳毅祥在林森北路上之對
    向車道上行駛，二邊均係黃燈，伊並未闖紅燈。且被害人並無受傷，且在馬路中
    央經雙方同意便各自駛離，並非肇事逃逸。而異議人就傷害部分已與被害人達成
    民事和解，業經臺灣臺北地方法院檢察署檢察官為不起訴處分。異議人現職送海
    報，如終身不得騎乘機車，無異一家老少坐以待斃，為此依法聲明異議等語。
四、經查：
    (一)首揭道路交通管理處罰條例第六十二條第一項之規定，係課予肇事之汽車駕駛
      人於車禍中救助傷者及協助處理善後之義務，與車禍責任之歸屬尚無必然關連
      。換言之，即使於車禍之發生無過失之一方，亦有前揭義務，汽車駕駛人尚不
      得以其對車禍不具過失而主張免其救助責任。是故，異議人就本件車禍經過之
      敘述與被害人所述雖有出入，惟此係關於車禍過失責任認定之問題，不影響異
      議人之救助及協助處理善後之義務，合先敘明。
    (二)異議人騎乘機車肇事致被害人受傷後不僅未對被害人採取救護等措施，反逃離
      現場之事實，業據被害人到庭指訴綦詳，稱：伊和異議人都騎乘機車，伊是沿
      著民生東路西往東方向，異議人是沿著林森北路南往北方向，那個地方是十字
      路口，有紅綠燈，伊的方向是綠燈，異議人的方向是紅燈，他闖紅燈撞到伊的
      腳踏板，二輛機車都倒在地上，他的腳踏板上有一個包包掉落，伊撿起來拿在
      手上，伊問異議人你撞到我要如何處理，他就說沒什麼事，不要這樣，他就又
      往林森北路直直的騎走，伊在後面追他，伊在錦州街、林森北路的紅綠燈下將
      異議人攔下來，伊問他為何撞到人就跑了，伊就報警處理，他就說不要這樣子
      有話好好說，伊就報警，警察還沒來，異議人就說他要走，他當時有喝酒，伊
      有聞到酒味，伊先把異議人機車的鑰匙拔起來，讓他不能走，他握著伊的手，
      要伊把鑰匙還他，不然要殺伊，伊打第二通電話在電話裡問警察要怎麼辦，警
      察說把鑰匙還給他，記下大牌就好，伊就讓異議人離去，後來，伊去派出所，
      派出所叫伊去交通大隊報案，伊就去交通大隊報案；異議人的車撞到伊握住龍
      頭的左手後，機車往右倒，左手因煞車而擦傷，伊的左腳因被異議人的機車撞
      到，膝蓋稍微腫起來，機車的腳踏板破掉。撞到時，伊就拿手給異議人看，說
      伊的手流血，伊也有告訴異議人伊的腳受傷，問他要怎麼辦，後來伊去追，攔
      異議人下來時，伊也有告訴他伊的手、腳受傷等語。是異議人於肇事後，既經
      被害人告知並向其出示傷口，對被害人受傷之事實，已知之甚明，竟仍逃逸不
      加理會，其有違規之事實，堪以認定。
    (三)至異議人就其過失傷害部分與被害人達成民事和解，由被害人撤回告訴，並經
      檢察官為不起訴處分，要係民事及刑事部分之處理，與本件行政上交通違規之
      處罰不生影響。且異議人即或因本件處分而影響其生活收入，亦係其違規受罰
      之結果，不得據為從寬處理之依據。
    (四)綜上，異議人所辯各節，均無足採。原處分機關援引首揭規定，裁處異議人吊
      銷駕駛執照，終身不得考領駕駛執照，核無不當。本件異議為無理由，應予駁
      回。
據上論斷，應依道路交通案件處理辦法第十九條，裁定如主文。
中      華      民      國    九十三    年      一      月    三十一    日
                                  臺灣士林地方法院交通法庭
                                      法  官  彭  洪  媛
右正本證明與原本無異。
如不服本裁定應於送達後五日內向本院提出抗告狀。
                                      書記官  周  霙  蘭
中      華      民      國    九十三    年      二      月      十      日
